臺灣臺北地方法院刑事判決　　　　　　　95年度易字第2470號
公　訴　人　臺灣臺北地方法院檢察署檢察官
被　　　告　甲○○
選任辯護人　林誌誠律師
上列被告因傷害案件，經檢察官提起公訴（95年度偵字第2882號）
，本院判決如下：
    主  文
甲○○無罪。
    理  由
一公訴意旨略以：被告甲○○於民國九十四年四月十八日上午十
  點五十分左右在臺北市○○區○○街二段五十一號、五十三號
  之一之樓梯間，因大樓管理員聘任問題與告訴人丙○○○發生
  狗角，竟持雨傘毆打告訴人，致告訴人之左膝受傷等語，因認
  被告涉犯刑法第二百七十七條第一項傷害罪嫌。
二犯罪事實應依證據認定之，無證據不得推定其犯罪事實，又不
  能證明被告犯罪者，應諭知無罪之判決，刑事訴訟法第一百五
  十四條第一項、第三百零一條第一項分別定有明文。且認定犯
  罪事實所憑之證據，雖不以直接證據為限，間接證據亦包括在
  內，然無論直接或間接證據，其為訴訟上之證明，須於通常一
  般之人均不致於有所懷疑，而得確信其為真實之程度者，始得
  據之為有罪之認定，倘其證明尚未達到此一程度，而有合理性
  懷疑之存在時，即無從為有罪之認定，此有最高法院七十六年
  度台上字第四九八六號判例意旨可資參照。又認定不利於被告
  之事實，須依積極證據，苟積極證據不足為不利於被告事實之
  認定時，即應為有利於被告之認定，更不必有何有利之證據（
  最高法院三十年度上字第八一六號判例參照）。
三公訴人認為被告涉犯誣告及詐欺等罪，無非以被告之自白、證
  人及告訴人丙○○○、證人丁○○、乙○○、黃明義等人之證
  言、萬芳醫院診斷證明書及病歷等等為其論據。然而，被告於
  檢察官訊問時已否認有起訴書所載犯行，從未自白，其於本院
  審理時辯稱：其並未毆打告訴人，而是被打等語。
四本院認為：證人乙○○證稱被告第一次以右手臂抬起，將長約
  七十公分之雨傘舉至肩高後從外側揮打告訴人（當庭模擬），
  第二次用傘尖刺告訴人，沒看到是否有刺到；證人丁○○則稱
  ，被告持雨傘，從身體內側往外揮打告訴人，證人即告訴人俞
  黃寶蓮則稱被告雙手持雨傘，於膝蓋高度從外側往內掃，所述
  被告毆打告訴人之情節已不一致；而依臺北市立萬芳醫院醫師
　出具之診斷證明書及該院九十六年一月十七日萬院醫病字第09
  60000429號函函覆內容及檢附之及急診護理評估紀錄、急診病
  歷紀錄顯示，告訴人於九十四年四月三十日前往該院就診，主
  訴十天前遭人用雨傘打到左膝蓋，經醫師檢查後，告訴人左膝
  有一處二公分Ｘ二公分之黃綠色挫傷，判斷係遭鈍器所傷等結
  果，既無告訴人所稱傷口有流血之情形，傷勢亦與告訴人證稱
  當天受有斜長型傷害之陳述不符；況告訴人左膝所受挫傷僅二
  公分Ｘ二公分，且已呈黃綠色，乃一般人日常生活中隨時隨處
  均可能遭受之傷害，並無特殊或特別嚴重之處，則告訴人於本
  件爭執發生該日至其前往驗傷此段期間相隔長達十天，其於此
  段期間內因其他事由遭他物所傷之機會極高，縱證人乙○○、
  丁○○所證稱其二人目睹被告於九十四年四月十八日當天持雨
  傘攻擊告訴人之情屬實，亦不能遽認告訴人於十天後前往驗傷
  之傷害為被告持雨傘所為。本件公訴人所舉證據尚不足以證明
  被告有傷害犯行。此外，復查無其他積極證據足證被告涉有公
  訴人所指前述犯行，不能證明被告犯罪，參照前述說明，依法
  應為無罪之諭知。
五依刑事訴訟法第三百零一條第一項，判決如主文。
本案經檢察官熊南彰到庭執行職務
中　　華　　民　　國　　96　　年　　1 　　月　　31　　日
　　　　　　　　　刑事第十五庭  審判長法　官　廖紋妤
                                      法  官  楊台清
                                      法  官  邱蓮華
上正本證明與原本無異。
如不服本判決應於送達後10日內向本院提出上訴狀。
                                      書記官  王黎輝
中　　華　　民　　國　　96　　年　　1 　　月　　31　　日
